臺灣苗栗地方法院刑事裁定
111年度聲字第601號
聲  請  人  臺灣苗栗地方檢察署檢察官
受  刑  人  黃志翔



上列聲請人因受刑人數罪併罰有二裁判以上，聲請定其應執行之
刑（111年度執聲字第396號），本院裁定如下：
    主  文
甲○○所犯如附件所示各罪所處之刑，應執行有期徒刑拾貳年陸月
。
    理  由
一、聲請意旨略以：受刑人甲○○因犯如附件所示之罪，先後經判
    決確定如附件，應依刑法第53條及第51條第5款，定其應執
    行之刑，爰依刑事訴訟法第477條第1項聲請裁定等語。
二、裁判確定前犯數罪者，併合處罰之，但有下列情形之一者，
    不在此限：一、得易科罰金之罪與不得易科罰金之罪；二、
    得易科罰金之罪與不得易服社會勞動之罪；三、得易服社會
    勞動之罪與不得易科罰金之罪；四、得易服社會勞動之罪與
    不得易服社會勞動之罪；前項但書情形，受刑人請求檢察官
    聲請定應執行刑者，依刑法第51條規定定之；數罪併罰，有
    二裁判以上者，依刑法第51條之規定，定其應執行之刑；數
    罪併罰，分別宣告其罪之刑，宣告多數有期徒刑者，於各刑
    中之最長期以上，各刑合併之刑期以下，定其刑期。但不得
    逾30年，刑法第50條、第53條、第51條第5款分別定有明文
    。
三、刑事訴訟法第370條第2項、第3項，已針對第二審上訴案件
    之定應執行之刑，明定有不利益變更禁止原則之適用；而分
    屬不同案件之數罪併罰有應更定執行刑之情形，倘數罪之刑
    ，曾經定其執行刑，再與其他裁判宣告之刑定其應執行刑時
    ，在法理上亦應同受此原則之拘束。亦即，另定之執行刑，
    其裁量所定之刑期，不得較重於前定之執行刑加計後裁判宣
    告之刑之總和，此為最高法院一致之見解。　　
四、經查：
（一）受刑人因犯如附件所示之罪，先後經法院判處如附件所示
      之刑，均經分別確定在案，有各該判決書及臺灣高等法院
      被告前案紀錄表在卷可稽。又受刑人所犯如附件編號1、1
      3所示之罪係得易科罰金之罪，其餘如附件所示之罪均係
      不得易科罰金之罪，茲聲請人依受刑人之請求聲請定其應
      執行之刑，有臺灣苗栗地方檢察署公務詢問紀錄表1份附
      卷可憑，經核合於刑法第50條第1項但書第1款之情形，本
      院審酌受刑人所犯如附件所示各罪既皆係受刑人於如附件
      編號1、2所示案件判決確定前所違犯者，揆諸前揭說明，
      自應併合處罰之，是聲請人本件聲請核屬正當，應予准許
      。
（二）本院發函予受刑人以書面陳述意見之機會後，審酌受刑人
      就附件編號3至12所犯均為販賣、轉讓愷他命所涉之販賣
      第三級毒品罪、轉讓偽藥罪，此部分罪質相同、行為手段
      相仿，責任非難重複程度較高，受刑人就附件編號1、2、
      13所犯則分別為重利罪、強制罪、圖利聚眾賭博罪，行為
      態樣、手段、動機與上開販賣、轉讓愷他命部分尚屬有異
      ，其透過各罪所顯示之人格面確有不同，並考量刑罰邊際
      效應隨刑期而遞減、行為人所生痛苦程度隨刑期而遞增之
      情形及受刑人復歸社會之可能性，另參以如附件編號1、1
      3所示部分所處之刑，前經本院以111年度聲字第41號裁定
      定應執行有期徒刑8月確定、如附件編號2至12所示部分所
      處之刑，前經臺灣高等法院臺中分院以104年度上訴字第6
      18號判決定應執行有期徒刑12年確定（此判決已審酌受刑
      人非難重複程度較高而予以高度之刑度折讓）等情，對受
      刑人所犯各罪為整體之非難評價後，定其應執行之刑如主
      文所示。
（三）受刑人所犯如附件編號1、13所示之罪，固得易科罰金，
      惟因與其餘附件所示不得易科罰金之罪併合處罰之結果，
      本院自無庸為易科折算標準之記載（司法院釋字第144號
      、第679號解釋意旨參照），附此敘明。
（四）本件附件除編號1至12「偵查（自訴）機關年度案號」欄
      所載「苗栗地檢101年度少連偵字第50號等」補充為「苗
      栗地檢101年度偵字第4793、6498號；101年度少連偵字第
      50、51號；102年度偵字第2152號」、編號3「宣告刑」欄
      所載「有期徒刑2年7月31次」更正為「有期徒刑2年7月32
      次」、編號3「犯罪日期」欄所載「101.2.22、101年4月
      中旬某日(2次)、101年5月下旬某日(2次)、101.6.15(2次
      )、101.6.17(2次)、101.6.18、101.6.19(2次)、101.6.2
      0(2次)、101.6.21(2次)、101.6.22(3次)、101.6.23、10
      1.6.25(2次)、101.6.29、101.6.30、101.7.4、101.7.6
      、101.7.10、101.7.11、101.7.19(2次)、101.7.21」補
      充為「101年2月22日、101年4月11日、101年4月中旬某日
      (2次)、101年5月下旬某日(2次)、101年6月15日(2次)、1
      01年6月17日(2次)、101年6月18日、101年6月19日(2次)
      、101年6月20日(2次)、101年6月21日(2次)、101年6月22
      日(3次)、101年6月23日、101年6月25日(2次)、101年6月
      29日、101年6月30日、101年7月4日、101年7月6日、101
      年7月10日、101年7月11日、101年7月19日(2次)、101年7
      月21日」外，其餘均引用檢察官聲請時所附之受刑人甲○○
      定應執行刑案件一覽表之記載，併此敘明。
五、依刑事訴訟法第477條第1項，刑法第50條第2項、第53條、
    第51條第5款，裁定如主文。
中　　華　　民　　國　　111 　年　　8 　　月　　23　　日
                  刑事第二庭  法　官　林信宇
以上正本證明與原本無異。
如不服本裁定，應於裁定送達後5日內向本院提出抗告狀。
                              書記官  林佩萱
中　　華　　民　　國　　111 　年　　8 　　月　　23　　日